【裁判字號】    89,易,3800
【裁判日期】    900103
【裁判案由】    傷害
【裁判全文】
臺灣臺中地方法院刑事判決                        八十九年度易字第三八號
    公  訴  人  台灣台中地方法院檢察署檢察官
    被      告  甲○○
                丙○○
右列被告因傷害案件，經檢察官提起公訴（八十九年度偵字第一二五一八號），本院
判決如左：
    主  文
丙○○傷害人之身體，處罰金壹仟元，如易服勞役，以佰元折算壹日。
甲○○無罪。
    事  實
一、丙○○係甲○○之侄女，而甲○○則為彭廉泉之配偶，於八十九年二月二十三日
    晚上十一時十分許，在台中市○○○街九十號三樓彭廉泉之住處，緣於丁○○與
    彭廉泉（即丁○○之外祖父）因大樓頂樓問題而發生爭吵，致影響其他住戶，故
    而該棟大樓之主任管理委員乙○○即與丁○○於前揭時間至彭廉泉前揭住處調處
    ，其間丁○○與甲○○、丙○○因語言上之衝突而引發爭執，丁○○、丙○○二
    人即分別自沙發上站起來，並在靠近門口處互為拉址，詎丙○○竟基於傷害之犯
    意，以手掌毆打丁○○之臉部，致丁○○受有右臉頰部挫傷血腫二乘三乘０．五
    、上鼻部挫傷皮下出血一乘０．五乘０．五公分之傷害。
二、案經丁○○訴由台中市警察局第五分局報請臺灣臺中地方法院檢察署檢察官偵查
    起訴。
    理  由
壹、有罪部分即丙○○部分：
一、訊據被告丙○○固不諱言於前揭時地與丁○○因語言上衝突而發生爭吵，惟矢口
    否認有何傷害之犯行，辯稱：是丁○○衝上來拉伊的，伊根本沒有打丁○○云云
    。經查：（一）被告丙○○傷害告訴人丁○○之事實，業據告訴人指訴綦詳，且
    證人乙○○亦到庭證稱：渠等因語言上發生衝突，然後丁○○及丙○○就站起來
    ，在門口拉起來等語（詳見本院八十九年十二月廿日審判筆錄），又被告丙○○
    亦自承其確有將丁○○推走等語（詳見同上審判筆錄），再參以當時告訴人與被
    告丙○○已有衝突在先，又有語言上之爭執在後，並互為拉扯，在此一狀況下出
    手毆打亦與常情相符，且告訴人亦確受有前揭之傷害，有英吉醫院診斷證明書一
    份在卷可按，可見告訴人對被告丙○○之指述應堪採信。（二）雖證人乙○○證
    稱：伊只看到互相拉扯，並沒有看到毆打之行為等語，惟就前揭事實欄所載之告
    訴人所受之傷害以觀，顯屬輕微之傷害，可見此毆打之動作，在時間上應甚為短
    暫，且被告丙○○爭執位置係在門口處，證人陳人山完全目擊，再加以其係該棟
    大樓之主任委員，其僅證述其所見明確部分亦屬人情之常，是以雖其證稱沒有看
    見毆打行為，自不足為被告有利之認定。至於證人朱鍚伍、彭廉泉雖均亦證稱：
    並未看到打架等語，惟該等二人與被告丙○○具有親屬之關係，且丁○○亦確受
    傷，渠等二人之證詞，不免避重就輕，自不足採信。綜上，被告丙○○所辯，顯
    係卸責之詞，不足採信，本件事證明確，被告犯行，己堪認定。
二、核被告丙○○所為，係犯刑法第二百七十七條第一項之傷害罪。爰審酌被告素行
    良好（參酌其前科紀錄），被告與告訴人因語言上衝突致發生本件傷害案件，雖
    被告犯後仍否認犯行，未與告訴人和解，然告訴人所受之傷害非重等一切情狀，
    量處如主文所示之刑，並諭知易服勞役之折算標準。
貳、無罪部分：
一、公訴意旨另以：告訴人丁○○所受之上揭傷害係被告甲○○與丙○○基於共同犯
    意所為，因認被告甲○○亦涉有犯刑法第二百七十七條第一項之傷害罪嫌云云。
二、按犯罪事實應依證據認定之，無證據不得推定其犯罪事實。又不能證明被告犯罪
    者，應諭知無罪之判決，刑事訴訟法第一百五十四條、第三百零一條第一項分別
    定有明文。所謂證據，須適於為被告犯罪事實之證明者，始得採為斷罪資料，如
    未能發現相當證據，或證據不足以證明，自不能以推測或擬制之方法，以為裁判
    基礎；又告訴人之告訴，係以使被告受刑事訴追為目的，是其陳述是否與事實相
    符，仍應調查其他證據以資審認，不得僅憑告訴人指訴遽令被告入罪，最高法院
    五十三年台上字第二七五○號、四十年台上字第八十六號及五十二年台上字第一
    三○○號著有判例可循。
三、公訴人認被告甲○○涉犯上開傷害罪嫌，無非以告訴人指稱被告甲○○有拉住告
    訴人丁○○，證人乙○○證稱：甲○○有與丙○○一起拉扯丁○○等語，並有丁○○提出之診斷證明書一紙資為論據。然訊據被告甲○○堅詞否認有上開傷害之
    犯行，並辯稱：伊根本沒有與丁○○拉扯等語。
四、經查：告訴人於本院審理中自承：是丙○○出手打伊臉部，他們衝過來拉伊的頭
    髮，丙○○出手打伊，杜曉拉住左手邊肩膀等語，再參以證人乙○○到庭證稱：
    丁○○及丙○○就站起來，在門口拉起來，甲○○和她先生看到以後才過去把他
    們拉開等語，就二人之供述以觀，出手之人既係丙○○，衡情前往勸架之人，將
    二人互相推開，或拉住另一方，避免衝突再度發生要屬當然，是以被告甲○○以
    當時情況因而拉到告訴人之左肩膀亦屬當然，況當時正在氣頭上究屬拉住或拉開
    ？一時之間亦確無法正確判斷，自尚難僅因告訴人指述被告甲○○有拉住丁○○
    之左肩即推論被告甲○○係與被告丙○○基於共同之犯意聯絡。況甲○○並未出
    手毆打丁○○，亦難逕以被告丙○○出手毆丁○○所造成之傷害，即憑上開驗傷
    診斷書，而推論被告甲○○與丙○○有共同傷害告訴人之犯行。綜上各情，被告
    甲○○所辯，尚堪採信。此外，復查無其他積極事證足認被告甲○○有何傷害犯
    行，其罪嫌即屬未足，自應為無罪之諭知。
據上論斷，應依刑事訴訟法第二百九十九條第一項前段、第三百零一條第一項，刑法
第二百七十七條第一項、第四十二條第二項，罰金罰鍰提高標準條例第一條前段、第
二條，判決如主文。
本案經檢察官陳棟杰到庭執行職務。
中      華      民      國     九十    年      一      月      三       日
                                        法  官   吳  進  發
右正本證明與原本無異。
如不服本判決，應於判決送達後十日內向本院提出上訴狀，上訴於臺灣高等法院臺中
分院( 須附繕本 )。
                                          書記官
中      華      民      國     九十    年      一      月      四       日
附錄論罪法條:
刑法第二百七十七條第一項
傷害人之身體或健康者，處三年以下有期徒刑、拘役或一千元以下罰金。


司法院資訊處製作；財團法人民間司法改革基金會備份。
